臺中高等行政法院判決
　　　　　　　　　　　　　　　　　　 93年度訴字第00656號
　　　　　　　　　　　　　　　.
原　　　告　禹城企業有限公司
代　表　人　甲○○
被　　　告　財政部臺灣省中區國稅局
代　表　人　乙○○
訴訟代理人　丙○○
上列當事人間因營利事業所得稅事件，原告不服財政部中華民國
93年10月12日台財訴字第09300456650號訴願決定（案號：第000
00000號），提起行政訴訟，本院判決如下︰
　　主  文
原告之訴駁回。
訴訟費用由原告負擔。
　　事  實
壹、事實概要：原告民國（下同）90年度營利事業所得稅結算申
    報，原列報全年所得額為新台幣（下同）1,742,471元，經
    被告所屬台中縣分局書面審核核定，嗣經抽查，該分局於92
    年8月29日以中區國稅中縣一字第0920055198號函請原告提
    示相關帳證供核，並准展延至同年10月15日，惟原告逾期未
    提示且再次申請展延，因與營利事業所得稅查核準則（以下
    簡稱查核準則）第6條第3項規定不符，乃按該業（行業標準
    代號：5430-99）同業利潤標準淨利率10%核算營業淨利2,90
    2,655元，加計非營業收入總額14,631元，核定全年所得額2
    ,917,286 元。原告不服，申請復查，未獲變更，提起訴願
    亦遭決定駁回，遂提起本件行政訴訟。
貳、兩造之聲明及陳述：
一、原告部分：原告經合法通知，未於言詞辯論期日到庭，據其
              提出之書狀，所為之聲明及陳述如下：
    (一)聲明：求為判決：
      1.訴願決定、復查決定及原處分均撤銷。
      2.訴訟費用由被告負擔。
    (二)陳述：
      1.原告90年度營利事業所得稅，已依法辦理結算申報，並
        繳稅完結在案，亦經被告所屬台中縣分局書面審核核定
        ，不知何因，嗣後被告又通知抽查，原告因會計部門人
        員已離職，移交手續尚須追蹤，一時之間無法取得完備
        帳證備查，原告曾行文被告申請延期提示，但不被接受
        。
      2.原告自開業至今，係屬正常營運繳稅之公司，從未有逃
        漏稅捐之情事發生，今因被告以（行業標準代號：5430
        -99）同業利潤標準淨利10%核定超高稅額，原告認為繳
        正常的稅，是納稅義務人之義務，在無法繳納之情形之
        下，只好提起救濟之申請。
二、被告部分：
    (一)聲明：求為判決駁回原告之訴。
    (二)陳述：
      1.按「稽徵機關進行調查或復查時，納稅義務人應提示有
        關各種證明所得額之帳簿、文據；其未提示者，稽徵機
        關得依查得之資料或同業利潤標準，核定其所得額。」
        、「本法第83條所稱之帳簿文據，其關係所得額之一部
        或關係課稅年度中某一期間之所得額，而納稅義務人未
        能提示者，稽徵機關得就該部分依查得資料或同業利潤
        標準核定其所得額。」為所得稅法第83條第1項及同法
        施行細則第81條第1項所明定。次按「帳簿文據不能提
        示者‧‧‧如在規定送交調查時間以內申請延期提示，
        稽徵機關應予受理，但延期最長不得超過一個月，並以
        一次為限。」、「下列經稽徵機關書面審核核定之營利
        事業所得稅結算申報案件，應列入抽查範圍‧‧‧（三
        ）其他依有關法令規定，經書面審核核定者。」分別為
        行為時查核準則第6條第3項及營利事業所得稅結算申報
        書面審核案件抽查要點（以下簡稱抽查要點）第3條第3
        款所規定。
      2.原告係經營其他建築材料零售業，90年度列報營業收入
        淨額29,026,555元，全年所得額1,742,471元，經被告
        所屬台中縣分局書面審核核定，嗣經抽查，該分局於92
        年8月29日以中區國稅中縣一字第0920055198號函請原
        告提示相關帳證供核，並准展延至同年10月15日，惟原
        告逾期未提示且再次申請展延（詳原處分卷第38頁至第
        43頁），與前揭準則規定不符，乃按該業（行業標準代
        號：5430-99）同業利潤標準淨利率10%核算營業淨利2,
        902,655元，加計非營業收入總額14,631元，核定全年
        所得額2,917,286元，原告不服，申請復查，主張不服
        按同業利潤標準予以核定云云。復查時，被告所屬台中
        縣分局分別於93年1月16日及2月5日以中區國稅中縣一
        字第0930006480號及第0930006139號函請原告提示相關
        帳證供核，並准展延至同年3月10日，惟原告逾期未提
        示且再次申請展延（詳原處分卷第56頁至第64頁），與
        前揭準則規定不符，是原核定並無不合，復查後仍予維
        持，原告不服，提起訴願，經財政部訴願決定亦持與被
        告相同之論見，駁回其訴願。
      3.原告訴訟意旨略謂：(1)90年度營利事業所得稅已依法辦
        理結算申報，經書面審核核定，不知何因抽查，其因會
        計人員離職，一時無法取得完備帳證備查，曾至被告申
        請延期提示，但不被接受，故提起復查及訴願之申請。
        (2)原告開業至今，係屬正常營運繳稅之公司，從未逃漏
        稅捐，被告以同業利潤標準核定超高稅額，在無法繳納
        情形下，只好提起救濟申請云云。
      4.本件經書面審核核定後，被告依首揭抽查要點規定辦理
        抽查並無不合，而經多次通知原告提示相關帳證供核，
        並核准展延提示期限，惟逾期均未提示，被告依同業利
        潤標準核定全年所得額亦無不合，所訴應無足採。
　　理  由
一、本件原告經合法通知，未於言詞辯論期日到場，核無行政訴
    訟法第218條準用民事訴訟法第386條所列各情形，爰依被告
    之聲請，由其一造辯論而為判決。
二、按「稽徵機關進行調查或復查時，納稅義務人應提示有關各
    種證明所得額之帳簿、文據；其未提示者，稽徵機關得依查
    得之資料或同業利潤標準，核定其所得額。」、「本法第83
    條所稱之帳簿文據，其關係所得額之一部或關係課稅年度中
    某一期間之所得額，而納稅義務人未能提示者，稽徵機關得
    就該部分依查得資料或同業利潤標準核定其所得額。」分別
    為所得稅法第83條第1項及同法施行細則第81條第1項所明定
    。又「帳簿文據不能提示者‧‧‧如在規定送交調查時間以
    內申請延期提示，稽徵機關應予受理，但延期最長不得超過
    一個月，並以一次為限。」亦為行為時查核準則第6條第3項
    所規定。
三、本件原告90年度營利事業所得稅結算申報，原列報全年所得
    額1,742,471元，經被告所屬台中縣分局書面審核核定，嗣
    經抽查，該分局於92年8月29日以中區國稅中縣一字第09200
    55198號函請原告提示相關帳證供核，並准展延至同年10月
    15日，惟原告逾期未提示且再次申請展延，因與前揭查核準
    則第6條第3項規定不符，被告乃按該業（行業標準代號：54
    30-99）同業利潤標準淨利率10%核算營業淨利2,902,655元
    ，加計非營業收入總額14,631元，核定全年所得額2,917,28
    6元。原告不服被告按同業利潤標準核定，申請復查，被告
    復查決定以：被告所屬台中縣分局分別於93年1月16日及2月
    5日以中區國稅中縣一字第0930006480號及第0930006139號
    函請原告提示相關帳證供核，並准展延至同年3月10日，惟
    原告逾期未提示且再次申請展延，因與前揭準則規定不符，
    初查核定並無不合，乃駁回原告復查之申請，揆諸前揭規定
    ，原處分及復查決定並無違誤。
四、原告雖起訴主張：其90年度營利事業所得稅已依法辦理結算
    申報，經書面審核核定，不知何因抽查，其因會計人員離職
    ，一時無法取得完備帳證備查，曾至被告申請延期提示，但
    不為被告所接受，而原告開業至今，係屬正常營運繳稅之公
    司，從未逃漏稅捐，被告以同業利潤標準核定超高稅額，在
    無法繳納情形下，只好提起救濟云云，然查：本件經書面審
    核核定後，被告依前揭抽查要點規定辦理抽查並無不合，而
    經被告多次通知原告提示相關帳證供核，並核准展延提示期
    限，惟原告逾期均未提示，此有財政部台灣省中區國稅局台
    中縣分局92年8月29日中區國稅中縣一字第0920055198號函
    、93年1月16日中區國稅中縣一字第0930006480號函、93年2
    月5日中區國稅中縣一字第0930006139號函、93年3月12日中
    區國稅中縣一字第0930011839號函93年4月22日中區國稅中
    縣一字第0930012268號函等附於原處分卷可稽（見原處分卷
    第39頁至第43頁、第56頁至第64頁），從而被告依同業利潤
    標準核定全年所得額並無不合，原告上開主張，並非可採。
五、綜上所述，原告所訴尚非可採，本件原處分及復查決定並無
    違誤，原告訴請撤銷，為無理由，應予駁回。
據上論結，本件原告之訴為無理由，依行政訴訟法第195條第1項
後段、第98條第3項前段、第218條、民事訴訟法第385條第1項前
段判決如主文。
中　　華　　民　　國　　94　　年　　4　　 月　　28 　 日
                  第二庭審判長法  官　王　茂　修
                              法  官　許　金　釵
                              法  官　莊　金　昌
以上正本證明與原本無異。
如不服本判決，應於判決送達後20日內向本院提出上訴書狀，其
未表明上訴理由者，應於提起上訴後20日內向本院提出上訴理由
書（須依對造人數附具繕本）；如於本判決宣示或公告後送達前
提起上訴者，應於判決送達後20日內補提上訴理由書（須附繕本
）。未表明上訴理由者，逕以裁定駁回。
提起上訴應預繳送達用雙掛號郵票390元（34元及5元郵票各10份
)。
中　　華　　民　　國　　94　　年　　4　　 月　　28 　 日
　　　　　　　　　　　　　　　書記官　邱  吉  雄
